臺灣高等法院高雄分院刑事裁定　　　　100年度聲再字第128號
再審聲請人
即受判決人　黃如瑤
　　　　　　黃全利
　　　　　　謝雲福
上列聲請人因竊盜案件，對於本院100 年度上易字第610 號中華
民國100 年8 月31日確定判決（臺灣屏東地方法院100 年度易字
第246 號、臺灣屏東地方法院檢察署99年度偵字第11451 號），
聲請再審，本院裁定如下：
    主  文
再審之聲請駁回。
    理  由
一、聲請意旨如附件刑事再審狀所載。
二、按「不得上訴於第三審法院之案件，除前條規定以外，其經
    第二審確定之有罪判決，如就足生影響於判決之重要證據漏
    未審酌者，亦得為受判決人之利益，聲請再審」，刑事訴訟
    法第421 條固定有明文。惟按「法院認為無再審理由者，應
    以裁定駁回之」，刑事訴訟法第434 條第1 項亦有明文規定
    。而所謂「足生影響於判決」，自係指就該證據之形式觀察
    ，毋須經調查程序，已顯然可認為足以動搖原確定之判決而
    言；又所謂「漏未審酌」，自係指該證據於判決前已存在，
    且已顯現於卷宗內為法院所知悉之證據而言，否則當無漏未
    審酌之可言。苟事實審法院依調查之結果，本於論理法則、
    經驗法則及證據法則，經取捨證據後認定事實者，既對卷附
    證據資料為價值判斷，而對被告不利之證據採酌據為論罪之
    依據，至其餘與前開論罪證據不相容之供述，縱屬對被告有
    利，仍無證據價值而不採，此係有意不採，並非疏而漏未審
    酌，尚不得據為聲請再審之理由。
三、經查：
  (一)原確定判決對於聲請人黃如瑤、黃全利、謝雲福於該院否認
    結夥三人以上攜帶兇器竊盜之事實，為何其3 人於該院之供
    詞不足採，已憑卷存事證，依法律本於職權對於證據之取捨
    ，詳敘其判斷之依據及認定之理由，對於聲請人所辯如何不
    足採信，亦詳予指駁（見原確定判決第3 頁至第4 頁），核
    無違反經驗法則、論理法則及證據法則之情事。且聲請人黃
    如瑤、黃全利、謝雲福於偵查中及地院原審時均坦承結夥三
    人以上攜帶兇器竊盜犯行（見偵查卷第25頁、原審卷第23頁
    ），地院因聲請人3 人均坦承犯行，經檢察官及被告同意改
    行簡式審判程序（見原審卷第23頁），此業經本院調閱該卷
    宗核閱屬實。又法院認定事實，並不悉以直接證據為限，苟
    就調查所得之各項直接、間接證據，予以綜合評價，並為合
    理推斷，要非法所不許。而供述證據，雖然先後不一或彼此
    齟齬，事實審法院仍得予以綜合觀察，定其取捨，非謂其中
    一有不符，即應全部不予採用（最高法院100 年度臺上字第
    4671號判決意旨參照）。況按「刑事訴訟法第421 條所規定
    因重要證據漏未審酌而聲請再審者，指該證據於案情有重要
    關係且未經審酌者而言，如證據業經法院本其自由心證予以
    取捨及判斷，僅係對此持相異評價，即不能以此為由聲請再
    審」，最高法院89年度臺抗字第30號裁定要旨著有明文。是
    聲請人主張原確定判決就上開事證漏未審酌云云，乃係就原
    確定判決之採證認事之職權行使，再事爭執，且該等證人之
    證言均顯現於卷宗內為法院所知悉之證據，況原確定判決就
    證人之證言何者可採、何者摒棄不取均已一一說明，顯見聲
    請人認原確定判決對於證人證言之採信有違誤，並有重要證
    據漏未審酌之情形，並不足取。從而，聲請人據此聲請再審
    ，自與刑事訴訟法第421 條之規定不符，並無聲請人所指之
    「原判決有重要證據漏未審酌」之再審理由存在。
  (二)又聲請人主張受判決人黃全利、謝雲福因未與黃如瑤共同竊
    盜，不應成立共同正犯，有黃如瑤之警詢筆錄在卷，原確定
    判決就此漏未審酌，因而有刑事訴訟法第420 條第1 項第6
    款及第421 條之違誤云云。然刑事訴訟法第421 條所規定得
    提起再審事由－重要證據漏未審酌之「重要證據」，必須該
    證據已足認定受判決人應受無罪、或免訴、或輕於原確定判
    決所認定之罪名方可，如不足以推翻原確定判決所認定罪刑
    之證據，即非足生影響於原判決之重要證據。查原確定判決
    已詳加論述聲請人黃全利、謝雲福確有與黃如瑤共同結夥三
    人以上攜帶兇器竊盜之事實認定及得心證理由，且黃如瑤之
    警詢筆錄早已存在卷內，並無新事實、新證據可言，原確定
    判決對於聲請人3 人如何分工合作參與竊盜行為已予以詳述
    ，對於聲請人3 人之辯解不可採之理由，亦加以駁斥（見原
    確定判決第3 頁至第4 頁），俱有各項證據資料存卷可稽，
    自形式上觀察，並未違背客觀存在之經驗法則或論理法則。
    聲請意旨置原確定判決已明白論斷之事項於不顧，就屬法院
    採證認事職權之適法行使，任憑己意妄指為違法，且猶執陳
    詞，仍為單純之事實爭議，則聲請人所提上開證據顯然不足
    推翻原確定判決所認定罪刑之證據，自非屬重要證據。
四、綜上所述，原確定判決依調查證據所得，認定聲請人3 人確
    有犯人以上攜帶兇器竊盜罪，其證據之斟酌取捨，並無違背
    一般經驗法則、論理法則及證據法則之情事，聲請人於判決
    確定前之答辯及所提各項證據，已為原確定判決論述綦詳，
    本件所提各節亦非原確定判決漏未審酌之重要證據或新事實
    、新證據，並無足以動搖原確定判決之效力，難據以開啟再
    審之程序，核聲請均無理由，自應予以駁回。
五、據上論斷，應依刑事訴訟法第434 條第1 項之規定，裁定如
    主文。
中    華    民    國   100    年    11    月    11    日
                刑事第二庭  審判長法  官  林正雄
                                  法  官  邱明弘
                                  法  官  黃壽燕
以上正本證明與原本無異。
不得抗告。
中    華    民    國   100    年    11    月    11    日
                                  書記官  戴志穎